臺灣宜蘭地方法院刑事判決　　　　　　　 93年度易字第216號
　　公　訴　人　臺灣宜蘭地方法院檢察署檢察官
　　被　　　告　乙○○　男　3.
　　　　　　　　　　　　號（現在臺灣宜蘭監獄另案執行中）
上列被告因竊盜等案件，經檢察官提起公訴（93年度偵緝字第48
號），本院判決如下：
    主  文
乙○○無罪。
    理  由
一、公訴意旨略以：被告乙○○明知於民國九十二年八月十三日
    九時許駕車為甲○○搬運之檀香粉一罐、新山粉一百九十五
    臺斤、老山粉三包、鎮楠粉三包及檜香粉四包等物，均為甲
    ○○竊得之贓物，仍基於搬運贓物之犯意，與甲○○共同搬
    運上開物品至宜蘭縣頭城鎮○○路○段七十五巷三十六號己
    文堂製香工廠，甲○○亦將售出上揭贓物所得之價金，支付
    新臺幣（下同）三千元予被告乙○○作為報酬。因認被告乙
    ○○涉犯刑法第三百四十九條第二項之搬運贓物罪嫌。
二、公訴意旨認被告乙○○涉犯前揭罪嫌，無非係以：被告乙○
    ○於偵查中之自白、證人林己能之證言與卷附贓物認領保管
    收據暨現場照片等，為其主要論據。然訊之被告乙○○到庭
    堅詞否認有何搬運贓物之犯行，辯稱：其曾駕車為甲○○搬
    運製香原料一次，但此係甲○○表示其所經營之製香工廠欲
    結束營業，方為甲○○載運製香原料至己文堂製香工廠出售
    ，其並不知所載運之製香原料皆為甲○○竊得之贓物等語。
三、按犯罪事實應依證據認定之，無證據不得認定其犯罪事實，
    又不能證明被告犯罪者，應諭知無罪之判決，刑事訴訟法第
    一百五十四條第二項、第三百零一條第一項分別定有明文。
    又按刑事訴訟法上所謂認定犯罪事實之證據，係指足以認定
    被告確有犯罪行為之積極證據而言，如未能發現相當證據或
    證據不足以證明，自不得以推測或擬制之方法，以為裁判之
    基礎，最高法院二十九年上字第三一０五號及四十年臺上字
    第八六號分別著有判例；認定不利於被告之事實，須依積極
    證據，苟積極證據不足為不利於被告事實之認定，即應為有
    利於被告之認定，更不必有何有利之證據，最高法院三十年
    上字第八一六號判例可資參照。次依最高法院四十年臺上字
    第八六號、七十六年臺上字第四九八六號判例意旨，認定犯
    罪事實，所憑之證據，雖不以直接證據為限，間接證據亦包
    括在內，然無論直接或間接證據，其為訴訟上之證明，須於
    通常一般之人均不致於有所懷疑，而得確信其為真實之程度
    者，始得據之為有罪之認定，倘其證明尚未達到此一程度而
    有合理性懷疑之存在時，即無從為有罪之認定，合先敘明。
四、經查，公訴意旨援引被告乙○○坦承搬運贓物之自白，佐以
    同案被告甲○○自承行竊等語，及證人林己能之證言、卷附
    贓物認領保管收據暨現場照片等跡證，僅得證明被告乙○○
    所搬運者，確係同案被告甲○○行竊所得之製香原料，然並
    無法依此即予證明被告乙○○主觀上係明知所搬運之製香原
    料，即屬同案被告甲○○行竊所得之贓物。易言之，被告乙
    ○○主觀上明知製香原料為贓物，而在客觀上著手搬運之構
    成要件事實，並無證據可資證明。再者，同案被告甲○○亦
    自警詢至偵審中皆明確供陳：乙○○並不知所搬運之製香原
    料係其行竊所得，當時其係告知乙○○，製香原料係因結束
    營業而須出售等語綦詳，經核要與被告所執辯解契合一致且
    無瑕疵。綜上以觀，公訴意旨單憑被告乙○○於偵查中自承
    確為同案被告甲○○搬運製香原料之自白，卻無其他積極證
    據抑或補強證據可資證明被告乙○○明知所搬運之製香原料
    係屬贓物之情況下，基於禁止推定罪狀之法則，確保國家刑
    罰權之正確行使之目的，僅得使被告乙○○之犯行具有合理
    之懷疑存在，然仍不足使其犯行達於通常一般之人均不致有
    所懷疑而得確信其為真實之程度。此外，本院復查無其他積
    極證據抑或其他間接證據足資證明或補強被告確有如公訴意
    旨所指之犯行，揆諸首揭判例意旨，因其犯罪嫌疑不足，不
    能證明其犯罪，爰依法為被告乙○○無罪判決之諭知。
據上論斷，應依刑事訴訟法第三百零一條第一項前段，判決如主
文。
本案經檢察官賴慶祥到庭執行職務
中　　華　　民　　國　　94　　年　　1 　　月　　19　　日
                        臺灣宜蘭地方法院刑事第三庭
                            審判長法  官  黃  永  勝
                                  法  官  林  楨  森
                                  法  官  陳  嘉  年
以上正本證明與原本無異。
如不服本判決，應於判決送達後10日內，向本院提出上訴狀。（
需附繕本）
                                  書記官　詹  玉  惠
中　　華　　民　　國　　94　　年　　1　　月     21  　日
